【裁判字號】    98,易,382
【裁判日期】    981103
【裁判案由】    賭博
【裁判全文】
臺灣士林地方法院刑事判決               98年度易字第382號
公  訴  人  臺灣士林地方法院檢察署檢察官
被      告  甲○○
                    （現在臺灣臺北監獄士林分監服刑中）
上列被告因賭博案件，經檢察官提起公訴（98年度偵字第4660號
），經本院獨任法官審理後，本院判決如下：
    主  文
甲○○意圖營利，供給賭博場所，累犯，處有期徒刑參月，如易
科罰金，以新臺幣壹仟元折算壹日。扣案之天九牌貳副、骰子壹
副（共拾捌顆），均沒收。
    事  實
一、甲○○前曾因賭博案件，經本院以九十六年度士簡字第一０
    九五號判決判處罰金新臺幣（下同）六千元確定（嗣經本院
    以九十七年度聲減字第三三五號裁定減刑為新臺幣三千元確
    定），於民國九十七年八月二十八日繳清罰金執行完畢，又
    因施用第二級毒品案件，經本院以九十七年度士簡字第一二
    五八號判決判處有期徒刑三月確定，於九十七年十二月十八
    日易科罰金執行完畢（構成累犯），不知悔改，又意圖營利
    ，基於供給賭博場所之犯意，自九十八年三月十五日起至同
    年三月十八日止，借用蘇林男所承租位於臺北縣汐止市○○
    街十四巷十一號之房屋，充作賭博場所，並提供天九牌二副
    、骰子一副作為賭博工具，進而與賴秋燕、楊欣怡、林瑞琪
    、蘇林男四人，在上址南昌街十四巷十一號屋內，以上開賭
    具賭博。其法係由在場賭客輪流做莊，每家押注一百元至二
    千元不等之金額後，各取四張牌自行分為兩組各兩張牌，再
    以該兩副牌組與莊家比點數，點數大者為勝，如莊家獲勝即
    取去下注金額，如賭客獲勝則由莊家賠付下注金額，莊家每
    贏得三千元以上時，再由甲○○從中抽取一百元抽頭金營利
    。嗣於九十八年三月十八日晚間十時許，為警持搜索票前往
    上址搜索，當場查獲在場賭博之甲○○及賴秋燕、楊欣怡、
    林瑞琪、蘇林男五人，及在場觀賭之江銘祥、沈銘俊、陳職
    凱、周錦順四人，現場並扣得甲○○所有供犯罪所用之天九
    牌二副、骰子一副（共十八顆）、賭資共一萬三千二百元（
    賴秋燕、楊欣怡、林瑞琪、蘇林男四人賭博及扣案賭資部分
    ，由查獲之警察機關另行依社會秩序維護法裁處）。
二、案經臺北縣政府警察局汐止分局移送臺灣士林地方法院檢察
    署檢察官偵查起訴。
    理  由
一、後引證人賴秋燕、楊欣怡、林瑞琪、蘇林男、江銘祥、沈銘
    俊、陳職凱、周錦順八人之警詢筆錄，雖均為被告以外之人
    於審判外以書面所為之陳述，屬於傳聞證據，惟被告在本院
    審理時均同意引用為證據，本院審酌上開筆錄作成時之情況
    ，亦認為適當，依刑事訴訟法第一百五十九條之五第一項規
    定，上開筆錄自均得採為證據。至於查扣之賭具天九牌、骰
    子及賭資，係警員持本院核發之搜索票搜索所得之物，此有
    本院九十八年聲搜字第四四八號搜索票及搜索扣押筆錄在卷
    可參，且可證明本案犯罪事實，是故，上開扣押物亦均有證
    據能力，合先敘明。
二、訊據被告甲○○除辯稱：伊和賴秋燕等人是有約定每贏三千
    元要抽一百元，但這些錢只是用來買飲料、香菸、檳榔，不
    是抽頭金，而且伊還沒有拿到錢，就已經被警員查獲云云外
    ，就其餘事實均坦承不諱。經查：
（一）警員於九十八年三月十八日晚間十時許，在臺北縣汐止市
      ○○街十四巷十一號屋內查獲被告與賭客賴秋燕、楊欣怡
      、林瑞琪、蘇林男五人，及在場觀賭之江銘祥、沈銘俊、
      陳職凱、周錦順四人，現場並查獲賭具天九牌二副、骰子
      一副（十八顆）及賭資一萬三千二百元之事實，業經被告
      自承在卷，核與證人賴秋燕、楊欣怡、林瑞琪、蘇林男分
      別於警詢中指述渠等在上址屋內賭博時，為警查獲之情節
      相符（偵查卷第十八頁、第二十四頁、第二十七頁、第三
      十三頁），此外，並有上開賭具、賭資扣案可資佐證。
（二）被告於警詢中自承：「現場主持人為我本人，抽頭金是由
      莊家每贏三千元抽頭一百元」、「抽頭金一天約三千元」
      等語（偵查卷第十五頁、第十六頁），核與證人賴秋燕於
      警詢中指稱：「如果一次贏三千元，甲○○會向我抽一百
      元」等語相符（偵查卷第十九頁），足認被告在提供本件
      賭博場所時，即有藉此抽頭，從中獲利之營利意圖甚明。
      至被告雖辯稱：伊和賴秋燕等人是有約定每贏三千元要抽
      一百元，但這些錢只是用來買飲料、香菸、檳榔，不是抽
      頭金，而且伊還沒有拿到錢，就已經被警員查獲云云，惟
      與其先前在警詢中陳稱：每天約有三千元抽頭金等語不符
      ，已難遽信，且提供賭博場地附帶提供飲料、食物供賭客
      食用者，並不鮮見，換言之，被告縱有以抽頭金購買飲料
      、香菸、檳榔等物，供賭客食用之情，亦不過為其提供賭
      博場所之附帶行為而已，此殊難與親友間為避免因賭傷情
      ，而往往在賭博後推由贏者請客小酌之情形同視，何況在
      場賭客連被告在內不過五人，渠等縱有購買香菸、飲料、
      檳榔助興之情事，衡情亦不應有三千元之多，是被告上開
      所辯應係卸責之詞，並不可採。不僅如此，刑法第二百六
      十八條圖利提供賭博場所罪之成立，由法條文義解釋，僅
      需行為人基於營利意圖，而提供賭博場所供人賭博，即為
      已足，並不以行為人已經實際獲利為必要，是被告縱然未
      實際取得抽頭金，亦難執為有利於其之認定。綜上，被告
      所辯，尚不足採。
（三）綜上所述，本件事證明確，被告犯行已堪認定，應依法論
      科。
三、核被告所為，係犯刑法第二百六十八條之意圖營利供給賭博
    場所罪。被告雖自九十八年三月十五日起至同年三月十八日
    止，接續三天提供上址場所給人賭博，惟其係基於一個概括
    犯意，在密切接近之一定時間，持續提供賭博場所給人賭博
    ，其行為具有營業性及重複特質，依社會通念，客觀上可以
    認係一個反覆、延續性之行為，於刑法評價上應論以集合犯
    ，僅以一罪論即為已足（最高法院九十五年度台上字第一０
    七九號判決參照）。被告前有如事實欄所示之科刑及執行情
    形，有臺灣高等法院被告前案紀錄表可稽，其於前案有期徒
    刑執行完畢後，五年內故意再犯本件有期徒刑以上刑之罪，
    為累犯，應依刑法第四十七條第一項規定加重其刑。爰審酌
    被告先前有一次賭博前科，此有臺灣高等法院被告前案紀錄
    表附卷可稽，不知檢點，又再犯本件意圖營利提供賭博場所
    罪，並與人賭博，原不宜輕縱，姑念被告犯後坦承大部分犯
    行，且本件利用民宅賭博，賭客不過四、五人，賭資亦僅有
    一萬三千二百元，規模不大，非職業賭場可比，檢察官請求
    量處有期徒刑三個月，尚稱允當等一切情狀，量處如主文所
    示之刑，並諭知易科罰金之折算標準，以示懲儆。扣案之天
    九牌二副、骰子一副（共十八顆）均係被告所有供犯罪所用
    之物，依刑法第三十八條第一項第二款規定沒收（本件無人
    犯刑法第二百六十六條第一項之普通賭博罪，詳如後述，不
    能依同條第二項規定沒收），扣案賭資已由查獲之警察機關
    另行依社會秩序維護法裁處，此有臺北縣政府警察局汐止分
    局刑事案件移送書可參，無庸再諭知沒收，併此敘明。
四、公訴意旨另以：被告甲○○於上揭時間、地點，與賴秋燕、
    楊欣怡、林瑞琪、蘇林男等人以天九牌賭博部分，並涉犯刑
    法第二百六十六條第一項之普通賭博罪嫌，雖非無見，惟按
    ，刑法第二百六十六條第一項之普通賭博罪，以行為人在公
    共場所或公眾得出入之場所賭博財物為限，此觀其法條文義
    自明，且由社會秩序維護法第八十四條對於在非公共場所或
    非公眾得出入之職業賭博場所賭博者，另有罰鍰規定一節，
    亦不難得知，此與刑法第二百六十八條之意圖營利供給賭博
    場所罪，並不以公眾得任意出入該場所為要件不同（司法院
    院字第一四七九號解釋參照），經查，本件被告雖有前述與
    賴秋燕、楊欣怡、林瑞琪、蘇林男賭博之情事，且現場另有
    觀賭之江銘祥、沈銘俊、陳職凱、周錦順四人，然本案賭博
    地點所在之臺北縣汐止市○○街十四巷十一號房屋，係蘇林
    男向不知情之林桂蘭所承租之民宅，此經蘇林男於警詢中陳
    明在卷（偵查卷第二十四頁），而在場連同被告之九人中，
    除江銘祥係偶然前來交錢給蘇林男，而留下觀賭外，餘人則
    係彼此呼朋引伴前來聊天後起鬨開賭，此分據被告與賴秋燕
    、楊欣怡、林瑞琪、蘇林男、江銘祥、沈明俊、陳職凱、周
    錦順於警詢中陳明屬實，是故，依現有證據，尚難認定本件
    賭博場所係公共場所或公眾得出入之場所甚明，亦無從肯認
    在場賭客係由被告邀集前來，聚眾賭博所致，賴秋燕、楊欣
    怡、林瑞琪、蘇林男四人賭博及扣案賭資部分，並已由查獲
    之警察機關依社會秩序維護法裁處，有臺北縣政府警察局汐
    止分局刑事案件移送書可參，從而，被告縱有賭博情事，亦
    僅需按前引社會秩序維護法第八十四條規定裁處罰鍰，尚難
    以刑法上之普通賭博罪相繩。惟公訴人認被告此部分賭博犯
    行，與前開意圖營利提供賭博場所之犯行間，有想像競合犯
    裁判上一罪之關係，爰不另為無罪之諭知。
據上論斷，應依刑事訴訟法第二百八十四條之一、第二百九十九
條第一項前段，刑法第二百六十八條、第四十七條第一項、第四
十一條第一項前段、第三十八條第一項第二款，刑法施行法第一
條之一第一項、第二項前段，判決如主文。
本案經檢察官孟玉梅到庭執行職務。
中    華    民    國    98    年    11    月    3     日
                  臺灣士林地方法院刑事第八庭
                          法  官  陳彥宏
以上正本證明與原本無異。
如不服本判決應於收受判決後10日內向本院提出上訴書狀，並應
應敘述具體理由。其未敘述上訴理由者，應於上訴期間屆滿後20
日內向本院補提理由書(均須按他造當事人之人數附繕本)「切勿
逕送上級法院」。
                           書記官  陳映羽
中    華    民    國    98    年    11    月    3     日
附錄論罪科刑法條全文：
中華民國刑法第268條
（圖利供給賭場或聚眾賭博罪）
意圖營利，供給賭博場所或聚眾賭博者，處 3 年以下有期徒刑，
得併科 3千元以下罰金。


司法院資訊處製作；財團法人民間司法改革基金會備份。
